臺灣高等法院臺南分院刑事裁定
                                    111年度毒抗字第457號
抗  告  人
即  被  告  周柏霖


上列抗告人因聲請觀察勒戒案件，不服臺灣臺南地方法院中華民
國111年5月24日裁定（111年度毒聲字第462號）提起抗告，本院
裁定如下：
    主  文
抗告駁回。
    理  由
一、本件抗告意旨略以：抗告人現從事貼磁磚工作，如接受觀察
    、勒戒，即失去工作機會，抗告人很重視現在的工作，可以
    給家人重新接受的機會，晚上可以和家人吃飯、聊天，真的
    很溫暖，請求不要裁定送觀察、勒戒，希望可以用其他判決
    代替。
二、原裁定意旨略以：抗告人於民國111年1月17日上午4時26分
    為警採尿送驗前回溯96小時內之某時，在臺南市○○區○○路0
    段000巷00號住處內，施用第二級毒品甲基安非他命1 次，
    經臺灣臺南地方檢察署檢察官，依毒品危害防制條例第20條
    第1 項、第3項，聲請裁定送觀察勒戒，於法並無不合，乃
    依聲請裁定送觀察勒戒等旨。
三、按犯毒品危害防制條例第10條施用第一級、第二級毒品罪者
    ，檢察官應聲請法院裁定，或少年法院（地方法院少年法庭
    ）應先裁定，令被告或少年入勒戒處所觀察、勒戒，其期間
    不得逾2 月。依前項規定為觀察、勒戒或強制戒治執行完畢
    釋放後，3年後再犯第10條之罪者，適用前2項之規定。毒品
    危害防制條例第20條第1 項、第3項定有明文。
四、經查：
  ㈠抗告人於上開時、地，施用第二級毒品甲基安非他命1 次，
    嗣經採尿送驗，結果呈安非他命及甲基安非他命陽性反應之
    事實，業據抗告人自白在卷，並有臺南市政府衛生局濫用藥
    物尿液檢驗結果報告、臺南市政府警察局第二分局偵辦毒品
    危害防制條例案送驗尿液年籍對照表各1 紙附卷可參，是抗
    告人自白施用第二級毒品甲基安非他命，應與事實相符，抗
    告人施用第二級毒品之情，堪以認定。又抗告人前於106年
    間因施用毒品案件，經法院裁定送觀察、勒戒後，認無繼續
    施用毒品之傾向，於107年1月17日釋放，有臺灣高等法院被
    告前案紀錄表可參，從而，原審以抗告人有上揭施用毒品犯
    行，裁定送勒戒處所觀察、勒戒，其認事用法，並無不合。
  ㈡抗告人雖以前詞提起抗告，惟檢察官於偵查中曾二度徵得抗
    告人之同意後，請臺南市立安南醫院協助評估抗告人是否適
    宜參加戒癮治療，惟抗告人卻均未於期限內至該院戒癮門診
    報到等情，有臺灣臺南地方檢察署緩起訴處分被告同意接受
    毒品戒癮治療具結書2紙、臺南市立安南醫院111年4月8日安
    院精字第1110001668號函、111年5月9日安院精字第1110002
    226號函各1份附卷可稽，足認檢察官已二度給予抗告人接受
    戒癮治療之評估機會，抗告人卻未依約前往醫院評估，則抗
    告人已不適宜為戒癮治療之緩起訴處分，抗告人請求再以其
    他方式代替觀察、勒戒之處分，實屬無據。從而，檢察官選
    擇聲請觀察勒戒，而不再給予抗告人緩起訴，並無不當。至
    於抗告人所述之工作及家庭狀況，亦不影響本案原審裁定之
    妥當性，此部分抗告理由並不足採。
  ㈢綜上所述，原審法院依臺灣臺南地方檢察署檢察官之聲請，
    裁定應將抗告人送勒戒處所施以觀察、勒戒，經核於法尚無
    不合。抗告意旨，請求撤銷原裁定，為無理由，應予駁回。
五、據上論結，應依刑事訴訟法第412條，裁定如主文。
中　　華　　民　　國　　111 　年　　6 　　月　　8 　　日
                  刑事第七庭    審判長法  官  吳勇輝　
                                      法  官  黃國永
                                      法  官  吳錦佳
以上正本證明與原本無異。
不得再抗告。
　　　　　　　　　　　　　　　　　　　書記官  王杏月
中　　華　　民　　國　　111 　年　　6 　　月　　8 　　日